臺灣高等法院刑事裁定
110年度聲再字第662號
再審聲請人
即受判決人  洪貫捷



上列聲請人因違反性騷擾防治法案件，對於本院109年度上易字
第1864號，中華民國110年1月27日第二審確定判決（原審案號：
臺灣臺北地方法院109年度易字第286號，聲請簡易判決處刑案號
：臺灣臺北地方檢察署108年度偵字第25208號），聲請再審，本
院裁定如下：
    主  文
再審之聲請駁回。 
    理  由
一、聲請再審意旨略以：再審聲請人即受判決人甲○○（下稱聲請
    人）於民國110年11月5日訊問程序，法官並未當庭勘驗錄影
    畫面。聲請人否認拍打A女屁股，依聲請再審狀所附照片可
    證明相距50公分無法拍打A女屁股。爰依法聲請再審，並聲
    請法院製作錄影畫面與聲請再審狀所附照片比對畫面，或當
    庭播放錄影畫面比對實際動作取證等語。　
二、查聲請人於110年12月27日提出聲請再審狀，僅檢附本院110
    年度聲再字第474號刑事裁定繕本，而經本院以公務電話詢
    問聲請人係對本院109年度上易字第1864號之原確定判決聲
    請再審？抑或是對本院110年度聲再字第474號裁定聲請再審
    ？聲請人回覆「都要聲請」等語，且聲請人復於111年1月12
    日補提上開刑事確定判決繕本，堪認聲請人前開聲請再審書
    狀之真意，除對上述聲請再審裁定聲請再審外，亦同時就本
    院109年度上易字第1864號刑事確定判決聲請再審甚明，本
    院自得就此部分審理。至於有關對本院110年度聲再字第474
    號裁定聲請再審部分，業已另行分案處理，合先敘明。
三、按法院認為無再審理由者，應以裁定駁回之；經前項裁定後
    ，不得更以同一原因聲請再審；法院認為聲請再審之程序違
    背規定者，應以裁定駁回之。但其不合法律上之程式可以補
    正者，應定期間先命補正。刑事訴訟法第434條第1項、第3
    項、第433條分別定有明文。所謂「同一原因」，係指同一
    事實之原因而言；是否為同一事實之原因，應就重行聲請再
    審之事由及其提出之證據方法，與已經實體上裁定駁回之先
    前聲請，是否完全相同，予以判斷；若前後 2次聲請再審的
    原因事實及其所提出之證據方法，均相一致者，即屬同一事
    實之原因，自不許其更以同一原因聲請再審。而是否為同一
    事實之原因而言，應就重行聲請再審之事由暨所提證據方法
    ，與前經實體裁定駁回之聲請是否一致加以判斷，實質相同
    之事由暨證據方法，不因攀援不同之再審理由，即謂並非同
    一原因（最高法院106年度台抗字第7號裁定參照）。
四、經查：
㈠、關於聲請人所指本件現場監錄影畫面，業經法院依法定程序
    勘驗、調查審酌後，援引為原判決認定聲請人確有藉機伸手
    觸摸A女童臀部，而對A女童為性騷擾犯行之證據（原詳見原
    判決第2至3頁），是聲請人所指本件現場監視錄影畫面，不
    僅於原判決確定前已存在，並業經法院調查斟酌後，引為認
    定聲請人本案犯罪事實之依據，自非刑事訴訟法第420條第1
    項第6款所指判決確定前已存在或成立而未及調查斟酌，或
    判決確定後始存在或成立之新事實或新證據。且聲請人前亦
    曾以「依本件現場監視錄影畫面所示，可證明聲請人並未向
    前彎腰，往下傾斜之幅度亦不足以拍打相距至少50公分、身
    高112公分、臀高約50公分之A女童臀部，顯見聲請人並未拍
    打A女童臀部」等事由，向本院聲請再審，經本院或認其所
    述之原因事實非屬刑事訴訟法第420條第1項第6款所稱之新
    事實、新證據，或認係就同一原因事實聲請再審，而以聲請
    不合法為由，先後裁定駁回其再審聲請並確定在案等情，有
    本院110年度聲再字第80號、第360號、第437號、第474號裁
    定在卷可憑。聲請人復執前揭同一事實為原因而聲請本件再
    審，於法顯然不合，且無從補正。
㈡、至於聲請人所指由其自己實際演示之模擬動作照片，既係模
    擬聲請人之身體「彎腰前傾、半蹲」之動作，此與本件現場
    監視錄影畫面及擷圖所示，聲請人自後方靠近A女童時，其
    身體係「略向右下方傾斜」之動作，顯然不同，則無論聲請
    人以前揭身體「彎腰前傾、半蹲」之動作，是否確能觸摸到
    A女童臀部，均不足以推認其以前揭身體「略向右下方傾斜
    」之動作，並不足以觸摸到A女童臀部而對A女童為性騷擾之
    犯行。且聲請人前且亦曾以「實際演示可以證明實際去拍打
    A女屁股需要向前彎腰傾斜才能完成，和錄影畫面對比就能
    證明我當時沒有做出證人所說的動作」之事由，向本院聲請
    再審，經本院認其所述原因事實非屬刑事訴訟法第420條第1
    項第6款所稱之新事實、新證據，而以聲請人無理由，裁定
    駁回其再審聲請在案，有本院110年度聲再字第474號裁定附
    卷可按。聲請人執同一事實為由而聲請本件再審，顯然違背
    程序規定，且無從補正。
㈢、綜上，聲請人執前揭同一事實為由而聲請本件再審，核屬違
    背程序規定，且無從補正，其聲請為不合法，應予駁回。
五、末按聲請再審之案件，除顯無必要者外，應通知聲請人及其
    代理人到場，並聽取檢察官及受判決人之意見，刑事訴訟第
    429條之2前段定有明文。又聲請再審原則上應踐行訊問程序
    ，徵詢當事人之意見以供裁斷，惟基於司法資源之有限性，
    避免程序濫用（即「顯不合法」或「顯無理由」），或欠缺
    實益（即「顯有理由」），於顯無必要時，得例外不予開啟
    徵詢程序。則此法文所指「顯不合法」或「顯無理由」，應
    係指聲請之不合法或無理由具有「顯然性」，亦即自形式觀
    察即得認其再審聲請係「不合法」或「無理由」，而屬重大
    明白者而言（最高法院109年度台抗字第261號裁定意旨參照
    ）。本件自形式觀察，即可認聲請人聲請再審有上述程序違
    背法律規定之處，本院認無踐行通知聲請人到場並聽取檢察
    官意見等程序之必要，附此敘明。
據上論斷，應依刑事訴訟法第433條前段，裁定如主文。
中　　華　　民　　國　　111 　年　　1 　　月　　14　　日
                  刑事第十九庭  審判長法　官  曾淑華
                                      法　官  許文章
　　　　　　　　　　　　　　　　　　　法　官  李殷君
以上正本證明與原本無異。
不得抗告。
                                      書記官  周彧亘
中　　華　　民　　國　　111 　年　　1 　　月　　14　　日